Inventaris van het archief van de Raad voor Sociale Aangelegenheden in Indonesië, 1954-1958
Nationaal Archief, Den Haag
Raad voor Sociale Aangelegenheden in Indonesië
Raad Sociale Aangelegenheden Indonesië
1954-1958
X23921
2.20 meter; 132 inventarisnummers.
Normale geschreven, getypte en gedrukte documenten, geen bijzondere handschriften.
Nationaal Archief, Den Haag
De Raad voor Sociale Aangelegenheden werd in 1954 in het leven geroepen met een coördinerende taak ten aanzien van alle werkzaamheden met betrekking tot de sociale zorg van minvermogende Nederlanders. Aan de Raad werden tevens toevertrouwd alle werkzaamheden op het gebied van emigratie, arbeidsvoorziening en onderwijs. Het archief van de Raad bevat o.a. agenda's en notulen van vergaderingen, stukken betreffende de organisatie en de opheffing van de Raad, financiële stukken, stukken betreffende de samenstelling van Colleges van Advies en Bijstand en afschriften van hun vergaderstukken, stukken betreffende het sociale werk in Indonesië en contacten met aanverwante instellingen. Verder zijn er stukken betreffende de ondersteuning van behoeftige Nederlanders, de emigratie en repatriëring, het onderwijs en het subsideren van instellingen als ziekenhuizen en bejaarden- en kindertehuizen.
Archiefvorming
Geschiedenis van de archiefvormer
Voorgeschiedenis
De sociale zorg voor minvermogende Nederlanders in Indonesië werd, voordat het Ministerie van Maatschappelijk Werk deze in 1954 overnam, behartigd door de Sociale Afdeling van het Hoge Commissariaat te Djakarta, van het Ministerie van Buitenlandse Zaken.
Voor de verdere voorgeschiedenis van de sociale zorg van minvermogende Nederlanders in Indonesië en hun repatriëring naar Nederland, zie het beknopt overzicht dat als bijlage bij deze toegang is opgenomen.
De toename van het aantal verzoeken om hulp en steun voor versnelde repatriëring, na de soevereiniteitsoverdracht op 27 december 1949, bracht zoveel extra werk met zich mede, dat de omvang van dit apparaat niet langer voldoende werd geacht.
Tijdens de kamerdebatten bij de behandeling van de begroting 1954, over het vraagstuk van de Indische Nederlanders, werd door het lid van de Tweede Kamer der Staten-Generaal, drs. Th.M.J. de Graaf, een motie van orde ingediend. In deze motie werd de wenselijkheid geuit een spoedige totstandkoming van een nieuwe organisatievorm voor hulpverlening aan minvermogende Nederlanders in Indonesië te bewerkstelligen. Deze organisatie zou onder de directe verantwoordelijkheid van het Ministerie van Maatschappelijk Werk moeten functioneren. De motie werd in de Tweede Kamer met grote meerderheid van stemmen aangenomen.
Rijksbegroting dienstjaar 1954. Hoofdstuk VII/a, nr. 13. Dossiernummer 12.324, afdeling M.W.N.I.
Instelling, ontwikkeling, opheffing
Op grond van de beschikking van 6 mei 1954 nr 292, van het Kabinet van het Ministerie van Maatschappelijk Werk werd aan het Hoge Commissariaat te Djakarta door het Ministerie van Maatschappelijk Werk, na verkregen instemming van het Ministerie van Buitenlandse Zaken, een Attaché voor Sociale Aangelegenheden toegevoegd, die onder de rechtstreekse bevelen van de Hoge Commissaris, een coördinerende taak kreeg ten aanzien van alle werkzaamheden met betrekking tot de sociale zorg van minvermogende Nederlanders. Hieronder werd verstaan het verlenen van financiële bijstand aan Nederlanders die niet meer in de kosten van hun bestaan konden voorzien en het adviseren inzake het verlenen van voorschotten ten behoeve van de overtocht naar Nederland.
Instructie van de Raad voor Sociale Aangelegenheden 1953 - 1955. Dossiernummer 8890, afdeling Kab/M.W.N.I.
De leiding van de nieuwe organisatie werd op voordracht van de Minister van Maatschappelijk Werk bij Koninklijk Besluit van 22 maart 1954 nr. 12, opgedragen aan dr. G.A.F.A. Bouricius. Hij was voor die datum hoofd van de afdeling Maatschappelijk Opbouwwerk van het Ministerie van Maatschappelijk Werk. In zijn nieuwe functie kreeg hij de persoonlijke titel van "Raad voor Sociale Aangelegenheden" (in vervolg te noemen de Raad).
Bouricius, G.A.F.A., personeelsdossier -4.08, afdeling Personeel.
Aan de Raad werden tevens toevertrouwd alle werkzaamheden op het gebied van de emigratie en de arbeidsvoorziening en die op het terrein van het onderwijs, welke tot dusverre vielen onder de verantwoordelijkheid van de Ministers van Sociale Zaken en Volksgezondheid en van Onderwijs, Kunsten en Wetenschappen. De Raad deed zich bij de uitoefening van deze werkzaamheden bijstaan door een emigratie-attaché, een arbeidsattaché en een onderwijsattaché, welke afkomstig waren van bovengenoemde ministeries. Door de Raad werd voor het maatschappelijk werk een Attaché voor Maatschappelijke en Sociale Aangelegenheden aangesteld, die tevens als plaatsvervanger van de Raad optrad.
De uitvoerende werkzaamheden op het gebied van de financiën en de administratie van het orgaan, kwamen onder het Centraal Maatschappelijk Werkkantoor te berusten. In Djakarta, Bandoeng, Semarang en Soerabaja werden naast de bestaande Commissariaten van het Hoge Commissariaat, rayonkantoren ingericht, waarmee het rayonkantoor Djakarta een aantal centrale contacten hield als speciale vertegenwoordiger van de Raad. De dagelijkse leiding van deze kantoren werd toevertrouwd aan rayonhoofden die door de Minister van Maatschappelijk Werk werden aangesteld, maar onmiddellijk ondergeschikt waren aan de Raad. In alle rayonkantoren waren gediplomeerde maatschappelijk werksters werkzaam, die in Nederland waren aangesteld en werden uitgezonden naar Indonesië. Het merendeel van het personeel bestond echter uit lokaal aangeworven administratief personeel. De rayonhoofden dienden zowel de lokale bevolking als de Raad van advies over alle vraagstukken op het gebied van de sociale zorg aan minvermogende Nederlanders en het aanvragen voor repatriëring op Rijksvoorschotbasis naar Nederland.
In de nieuwe opzet was royaal plaats ingeruimd voor niet ambtelijke instanties. Op centraal niveau werd op 18 november 1954 bij Besluit van de Hoge Commissaris het Centraal College van Advies en Bijstand ingesteld. Dit orgaan zou, op eigen initiatief of op verzoek, de Raad van advies moeten dienen. Op locaal niveau werden in de plaatsen Djakarta, Bogor, Bandoeng, Semarang, Soerabaja en Malang plaatselijke Colleges van Advies en Bijstand ingesteld, die zowel rayonhoofden als de plaatselijke bevolking dienden te adviseren over vraagstukken inzake de sociale verzorging en repatriëring naar Nederland.
Maatschappelijk werk ten behoeve van Nederlanders in Indonesië. Het Centraal College van Advies en plaatselijke Colleges van Advies en Bijstand 1954 - 1957. Dossiernummer 12.330, afdeling M.W.N.I.
De werkzaamheden die voorheen door de Sociale Afdeling van het Hoge Commissariaat waren verricht, werden voortaan uitgevoerd onder verantwoordelijkheid van de Raad. In verband hiermede werd overgang van personeel van het Hoge Commissariaat naar de Raad noodzakelijk geacht. Daarvoor kwamen in aanmerking die medewerkers die voorheen reeds nauw betrokken waren geweest bij de sociale verzorging van minvermogende Nederlanders.
Maatschappelijk werk ten behoeve van Nederlanders in Indonesië. De Raad voor Sociale Aangelegenheden 1953 - 1957. Algemeen. Dossiernummer 12.329, afdeling M.W.N.I.
De Raad werd, evenals het Centraal Maatschappelijk Werkkantoor, in één van de gebouwen van het Hoge Commissariaat te Djakarta gehuisvest. Door gebrek aan woon- en kantoorruimte moesten echter per 1 januari 1955 beide administraties naar Bandoeng worden overgebracht. In totaal waren eind januari 1956 bij het gehele apparaat 186 ambtenaren werkzaam. Ter verkrijging van enig inzicht in de opzet van de nieuwe organisatie is bij de inleiding van deze inventaris een structuurschema en een overzicht toegevoegd, waarin plaats en functie van de onderscheidene ambtenaren, alsmede die van de niet-ambtelijke samenwerkende instanties zijn weergegeven.
Structuurschema:
Overzicht van functie en plaats van ambtenaren
Hoge Commissariaat
1950 - 1952 Z. Ex. A.Th. Lamping
1953 - 1956 Z. Ex. Mr. W.F.L. Graaf van Bijlandt
Raad voor Sociale Aangelegenheden
1954 - 1957 Drs. G.A.F.A. Bouricius
1958 Mr. P. Dijckmeester, als Tijdelijk Zaakgelastigde
Algemene en Personele Zaken
1954 - 1957 Mr. J.P. Cochlovius
1954 - 1957 G.J. Stalrnan
1954 - 1958 P. Portegijs Jr., financieel adviseur van de Raad
Centraal Maatschappelijk Werkkantoor
1954 - 1958 J.J. te Kaat
Financiële Aangelegenheden
1957 - 1958 M. Veldkamp
Attachés
Attaché voor Maatschappelijke en Sociale Aangelegenheden
1954 - 1955 Drs. W. v.d. Mast
1955 - 1957 Drs. S.Th.M. Hooy
Attaché voor Emigratie
1954 - 1955 Ir. M.H. Brodhaag
Attaché voor Arbeidszaken
1954 - 1956 Mr. S.J.H. Breukel
1957 - 1958 Drs. W. v.d. Mast
Plaatselijke Rayonkantoren
Rayonkantoor Djakarta
1955 - 1957 Mr. P. Dijckmeester
Rayonkantoor Bandoeng
1955 H. Gelpke
1955 - 1956 J.H. Stegeman
1956 - 1957 M. Veldkamp
Rayonkantoor Semarang
1954 W.C. van Bilderbeek
1955 - 1956 W.A.S. Kessler
1956 - 1957 Mr. J.H. Stegeman
Rayonkantoor Soerabaja
1954 - 1957 Dr. E.A. Boerenbeker
Centraal College van Advies en Bijstand
1955 - 1957 Ir. A.L.W. Seijffardt
Plaatselijke Colleges van Advies Bijstand
1955 - 1957 Djakarta Mr. H. André de la Porte
1954 - 1955 Bogor Mr. J.H. Stegeman
1955 Bandoeng J. Lutteken
1956 Mr. J.H. Stegeman
1956 - 1957 Mr. L.J. Gelpke
1955 Semarang Drs. J.M. Vlijm
1956 Soerabaja M.J.W.C. Couwenberg
1956 Malang P.J. Rijper
De repatriëring nam na 1955 een steeds grotere omvang aan, omdat de politieke en maatschappelijke situatie voor de Nederlanders steeds slechter werd. In 1956 werd mede als gevolg van de in dat jaar van kracht geworden bezuinigingsmaatregelen een begin gemaakt met een vereenvoudigde behandelingswijze van overtochtsaanvragen. De nieuwe werkwijze hield in, dat de beslissingsbevoegdheid ten aanzien van de maatschappelijke noodzaak van vertrek naar Nederland van minvermogende Nederlanders, volledig bij de Raad kwam te berusten en niet, zoals voorheen, eerst door het Ministerie van Maatschappelijk Werk diende te worden beoordeeld. Als gevolg van deze regeling werd de rapportering van de gedane werkzaamheden aan het Ministerie van Maatschappelijk werk niet langer nodig geacht.
Zorg voor Nederlanders in Indonesië. Richtlijnen met betrekking tot de behandeling van verzoeken om overtocht op Rijksvoorschotbasis Indonesië - Nederland 1953 - 1957. Dossiernummer 6286, afdeling M.W.N.I.
Door het voortdurend vertrek van Nederlanders uit Indonesië werd het aantal in zorg zijnde personen zodanig verminderd dat men zich ging bezinnen op een toekomstige inkrimping van het ambtelijke apparaat. Rekening werd toen reeds gehouden met een uiteindelijke integratie van het gehele sociale apparaat in dat van de diplomatie en consulaire vertegenwoordiging te Djakarta. Eind december 1957 moesten de consulaten van het Hoge Commissariaat op last van de Indonesische Regering in verband met de "Irian"-kwestie direct worden gesloten. Het verbreken van de diplomatieke betrekkingen met Nederland door Indonesië in augustus 1960 veroorzaakte een ware uittocht onder de toen nog aanwezige Nederlanders. Behalve Nederlandse lijnschepen en vliegtuigen, werden ook buitenlandse schepen gecharterd, waarmee in korte tijd grote aantallen landgenoten naar Nederland werden overgebracht.
Eind 1958 waren alle Nederlanders in Indonesië uitgewezen en kwam hierdoor een einde aan het apparaat en het werk aldaar. Het personeel dat aanspraak kon maken op Europees verlof werd de gelegenheid gegeven terug te keren naar Nederland. De heer Bouricius was reeds op 29 januari 1958 om gezondheidsredenen naar Nederland vertrokken. Als Tijdelijk Zaakgelastigde werd mr. M.P. Dijckmeester, voorheen rayonhoofd te Djakarta, belast met de afwikkeling en liquidatie van het orgaan. Personeel van het Hoge Commissariaat werd overgeplaatst naar de Consulaire Vertegenwoordiging te Djakarta, terwijl de nog aanwezige locale administratieve krachten op korte termijn ontslag moest worden aangezegd. Op 22 december 1958 werd bij brief nr. 57582 Afdeling M.W.N.I. door de Minister van Maatschappelijk Werk aan de Tijdelijk Zaakgelastigde mr. M.P. Dijckmeester medegedeeld, dat de sociale organisatie op 1 januari 1959 geheel zou worden overgedragen aan de Diplomatieke en Consulaire Vertegenwoordiging van het Ministerie van Buitenlandse Zaken.
Integratie van het sociale apparaat in Indonesië in dat van de diplomatieke en consulaire vertegenwoordiging 1956 - 1958. Dossiernummer 6452, afdeling M.W.N.I.
Het aantal Nederlanders, zowel mannen, vrouwen en kinderen, dat op enigerlei wijze via de Raad ondersteuning genoot was op:
1 januari 1955 10.200
1 januari 1956 10.600
1 januari 1957 9.000
1 januari 1958 4.000.
In 1942 werd het aantal Nederlanders in Indonesië geschat op 250.000. Tot 1954 werden hiervan ± 150.000 personen naar Nederland overgebracht. Vanaf de instelling van de Raad in 1954 tot aan de opheffing in 1958, werden door bemiddeling van het orgaan, ± 60.000 Nederlanders vanuit Indonesië naar Nederland gerepatrieerd.
Overzicht van commissies en instellingen
Overzicht van commissies en instellingen, welke in Nederland en in Indonesië werden ingesteld en tot taak kregen de Overheid, de Ministers van Uniezaken en Overzeese Rijksdelen en Maatschappelijk Werk van advies te dienen, omtrent de vraagstukken van de repatriëring en de problemen van de huisvesting van Indische Nederlanders na aankomst in Nederland. De hierna genoemde dossiers berusten in het departementale archief van het Ministerie van Cultuur, Recreatie en Maatschappelijk Werk.
Coördinatie Commissie Gerepatrieerden. Totstandkoming, instelling, samenstelling, installatie, taak en opheffing van de Commissie, 1950 - 1954 Dossiernummer 5548, Afdeling M.W.N.I.
Centrale Overtochten Commissie, (1956) Dossiernummer 3473, Afdeling M.W.N.I.
Commissie voor Maatschappelijke Aangelegenheden. Algemene correspondentie, 1954 - 1957 Dossiernummer 3589, Afdeling M.W.N.I.
Bureau Sociale Voorlichting Gerepatrieerden in Indonesië. Algemene correspondentie, 1953 - 1954 Dossiernummer 8895. Afdeling Kabinet
Centraal Comité van Kerkelijk en Particulier Initiatief voor Sociale Zorg ten behoeve van gerepatrieerden. Organisatiestructuur en personeelsformatie, liquidatie, 1966 - 1970. Dossiernummer 1899/a. Afdeling BVG.
Geschiedenis van het archiefbeheer
Het archief van de Raad voor Sociale Aangelegenheden heeft betrekking op de organisatie en taakverdeling van het maatschappelijk apparaat in Indonesië. Gezien de politieke toestand aldaar en het geheime karakter van het archief, werd het daarvoor in aanmerking komende gedeelte van het archief uit veiligheidsoverwegingen door de secretaresse van de heer Bouricius geordend en opgeborgen in een brand- en inbraakvrije ruimte. Bovendien werd op iedere dossieromslag de aanduiding geplaatst "geheim archief".
Lotgevallen
Het opheffen van de organisatie maakte het noodzakelijk dat de in Indonesië berustende archieven met spoed naar Nederland werden overgebracht. In 1958 werd aangevangen met het verzendklaar maken van de archieven voor overbrenging naar Nederland, waar midden 1958 de eerste zending per schip arriveerde. Na 1958 werden nog enkele transporten archivalia door het Hoge Commissariaat naar Nederland verscheept, die via het Ministerie van Buitenlandse Zaken het voormalige Ministerie van Maatschappelijk Werk bereikten. In 1964 werd vanuit Singapore de laatste, een daar achtergebleven, zending ontvangen. De overgekomen archiefbescheiden, in ± 250 kisten verpakt, werden bij aankomst, in opdracht van de toenmalige Secretaris-Generaal mr. Ph.H.M. Werner, voorlopig in een afzonderlijke archiefruimte in de Roggeveenstraat 80a, gedeponeerd.
Eerste ordening
In 1965 werden de archiefbescheiden naar het semi-statisch Archief van het Ministerie van Cultuur, Recreatie en Maatschappelijk Werk overgebracht waar een aanvang werd gemaakt de bescheiden voorlopig in archiefdozen te verpakken. Waarschijnlijk ten gevolge van het plotseling opheffen van het apparaat, na het verbreken van de diplomatieke betrekkingen met Indonesië, bleken de overgekomen archivalia niet te zijn ingepakt in dezelfde volgorde als van de volgorde van de aldaar gevormde archiefbestanddelen. Tegelijkertijd met het selecteren en schonen van de archieven werd vanaf 1969 met tussenpozen gezocht naar aanwijzingen die het mogelijk zouden maken een definitieve scheiding aan te brengen tussen de verschillende archiefeenheden. Het bleek dat de overgekomen archiefbescheiden in drie archiefdelen waren te verdelen:
Het archief van de Raad voor Sociale Aangelegenheden 1954 - 1958
Het archief van het Centraal Maatschappelijk Werkkantoor 1950 - 1958
De archieven van de plaatselijke rayonkantoren 1954 - 1958
Er zouden drie attaché's toegevoegd worden aan de Raad voor Sociale Aangelegenheden, afkomstig van de Ministeries van Sociale Zaken en Volksgezondheid en van Onderwijs, Kunsten en Wetenschappen. Maar voor onderwijszaken is nimmer een attaché aangewezen en de archieven van de arbeids- en emigratie-attaché zijn in het archief van de Raad niet teruggevonden. Het is niet mogelijk gebleken te achterhalen waar deze archieven zich bevinden. Ook de archieven van het Centraal College en de plaatselijke Colleges van Advies en Bijstand zijn niet aangetroffen.
De verwerving van het archief
Overbrenging van een overheidsarchief
Inhoud en structuur van het archief
2.27
Selectie en vernietiging
In onderstaande lijst vindt u de uit het archief van de Raad vernietigde archiefbescheiden. Vernietigd zijn de afschriften van de aanwezige originele stukken voor zover er geen bijzondere aantekeningen zijn geplaatst en de routinematige stukken waarvan de overzichten in het archief aanwezig zijn. Positief advies voor deze incidentele vernietiging werd uitgebracht door de Algemene Rijksarchivaris bij brief van 6 augustus 1970 F 190.
De archieven van de plaatselijke rayonkantoren bestonden hoofdzakelijk uit verzamelingen persoons-/of gezinsdossiers. De stukken handelden over de steunverlening aan oorlogsslachtoffers, minvermogenden en bejaarden, het verlenen van rijksvoorschotten voor repatriëring naar Nederland en het verstrekken van medische hulp. De steunverlening aan en de huisvesting van deze Indische Nederlanders werd bij hun aankomst in Nederland overgenomen door het Bureau Bijzonder Maatschappelijke Zorg. Het feit, dat van ieder gerepatrieerde of van ieder gerepatrieerd gezin een nieuw dossier werd aangelegd, waarin uitsluitend de in Nederland ontstane stukken werden opgeborgen, was aanleiding tot het nader bezien van de bestemming van de bovengenoemde verzamelingen archiefbescheiden. Besloten werd de bovengenoemde collectie, bestaande uit 47.824 persoons- of gezinsdossiers, welke ± 260 strekkende meters archiefruimte in beslag nam, tien jaren nadat alle overtochtsschulden zouden zijn afgelost, voor te leggen aan de Algemene Rijksarchivaris ter verkrijging van een gunstig advies tot vernietiging. Dit geschiedde bij brief van het hoofd van de afdeling Post- en Archiefzaken, gedateerd 4 april 1968, nummer PAZ 6822. Door de Algemene Rijksarchivaris werd bij brief van 6 februari 1969, nummer F 38, positief advies tot deze incidentele vernietiging uitgebracht.
In zeer beperkte mate werden in de archieven van de plaatselijke rayonkantoren stukken aangetroffen welke een algemeen karakter droegen. Hiervan bleken of wel de originele, dan wel de afschriften van de stukken aanwezig te zijn in de archieven van de Raad. De afschriften zijn, ingevolge een positief advies van de Algemene Rijkarchivaris van 6 augustus 1970, F 190, vernietigd. De originele stukken zijn omgewisseld voor de afschriften voorkomende in het archief van de Raad. Een overzicht van deze vernietigde archiefbescheiden vindt u op onderstaande lijst onder B.
Lijst van vernietigde archiefbescheiden, 1954 - 1958
Raad voor Sociale aangelegenheden
Algemeen
Duplicaten, rappel- en aanbiedingsbrieven, waarop geen bijzondere aantekeningen zijn geplaatst.
Uitnodigingen, jubilea, gelukwensen aan personen en instellingen, overdracht van stukken en het verstrekken van inlichtingen aan particulieren, voorzover hieruit geen verdere correspondentie gevolgd is.
Adreswijzigingen en opgave van vervallen telefoonnummers.
Financiële aangelegenheden
Stukken welke gediend hebben voor het samenstellen van de begroting, voorzover hieruit geen beleidskwesties zijn voortgevloeid.
Maandelijkse verantwoordingen, ontvangsten en uitgaven.
Kasbewijzen, giro-afrekeningen en stortingsbewijzen.
Reisdeclaraties.
Materiële aangelegenheden
Stukken betreffende de aanschaf van kantoorbenodigdheden.
Stukken betreffende de invordering van huishuurgelden en onderhoud van gebouwen.
Bestelbonnen en bestelorders.
Personeelszaken
Stukken betreffende mutaties van ambtenaren, werkzaam in de buitendiensten.
Stukken betreffende de werktijden van het personeel.
Briefwisseling met instellingen
Stukken betreffende het subsidiëren van instellingen waarvan de originele overzichten bewaard zijn gebleven.
Stukken betreffende ondersteuning, arbeidsbemiddeling, onderwijs, alimentatie, overtochtskosten, repatriëring en onderhoudskosten van minvermogenden, waarvan de overzichtstaten bewaard zijn gebleven.
Plaatselijke rayonkantoren
Verzameling van persoonsdossiers en gezinsdossiers betreffende de belangenbehartiging, ondersteuning, alimentatie, overtochtskosten, repatriëring, onderhoudskosten. N.B. Uit deze verzameling is een selectie van gebruikte formulieren in één omslag samengebracht, welke onder Varia, inventarisnummer 124 terug te vinden is.
Duplicaten, voor zover daarop geen bijzondere aantekeningen zijn geplaatst.
Ordening van het archief
De archiefbestanddelen die twee strekkende meters beslaan, zijn bij de administratie zaaksgewijze gevormd en geordend met behulp van een code van het Ministerie van Buitenlandse Zaken, waarvan een exemplaar zich bevindt onder inventarisnummer 7. Binnen de omslagen zijn de stukken chronologisch gerangschikt. Een dossier-inventaris ontbrak. De door de Raad ontvangen of opgemaakte bescheiden kregen bij de inschrijving in de agenda een doorlopend registratienummer. Van deze agenda is een groot deel aangetroffen, hetwelk onder inventarisnummer 3 is terug te vinden. Bij de inventarisatie is de structuur van het archief grotendeels gehandhaafd, waarbij volgens het restauratiebeginsel verbeteringen zijn aangebracht in overeenstemming met de leidende gedachten die daaraan ten grondslag liggen.
De inventaris is ingedeeld in een hoofdstuk I, stukken van algemene aard en een hoofdstuk II, stukken van bijzondere aard. De notulen van vergaderingen, dienstbesprekingen en agenda's zijn bijeengebracht in de rubriek, stukken van algemene aard, terwijl de stukken van bijzondere aard werden onderverdeeld in stukken betreffende het beleid en de taakuitvoering van het orgaan en werden ondergebracht in de rubriek stukken van bijzondere aard. De toegankelijkheid van de archiefbescheiden werd bereikt door de rubrieksgewijze indeling van onderwerpen te handhaven. Het archief is nagenoeg volledig en maakt een verzorgde indruk.
Ook zijn er in het archief van de Raad stukken aanwezig betreffende de samenstelling van het Centraal College en de plaatselijke Colleges van Advies en Bijstand en afschriften van hun gehouden vergaderingen. Deze stukken beslaan in de inventaris de nummers 43 - 59.
Aanwijzingen voor de gebruiker
Openbaarheidsbeperkingen
Volledig openbaar.
Materiële beperkingen
Aanvraaginstructie
Openbare archiefstukken kunnen online worden aangevraagd en gereserveerd. U kunt dit ook via de terminals in de studiezaal van het Nationaal Archief doen. Om te kunnen reserveren dient u de volgende stappen te volgen:
U maakt een profiel aan op www.gahetna.nl, en logt vervolgens in
Via de archiefinventaris (alleen de beschrijvingen met rode nummers) selecteert u het gewenste archiefstuk door op de knop 'Reserveren' te klikken
In het volgende scherm geeft u aan op welke dag u het archiefstuk wilt inzien